# 研发废料残值

提问人：wx_62e62e1e9336 时间：2023-05-29 15:52:19
请问陈版主，公司购买了材料用于研发活动，期末研发失败。已知该材料含镍量较高，按废品销售价格预计为采购成本的50%-70%，全额计入研发费用是否合理？如按照采购成本扣除预计销售收入的部分确认研发费用，是否与会计准则 15 号解释背离

回答人：chenyiwei
由于已知该材料用于研发后回收残料价值较高，故计入研发费用的金额应扣除其预计残料价值（可收回金额），这与解释 15 号的规定并不矛盾。